臺灣高雄地方法院刑事判決　　　　　　　94年度交易字第16號
公　訴　人　臺灣高雄地方法院檢察署檢察官
被　　　告　丁○○　男　46歲.
上列被告因公共危險案件，經檢察官提起公訴（93年度偵字第22
086號），本院判決如下：
    主  文
丁○○無罪。
    理  由
一、公訴意旨略以：被告丁○○明知酒後不得駕車，竟於民國93
    年10月29日下午9時30分許，於飲酒後至不能安全駕駛之程
    度後，仍駕駛車牌號碼ZJ-942號營業用小客車，沿高雄市○○街由南往北方向行駛，行至高雄市○鎮區○○街164 號前
    時，因駕駛操作不當，致其所駕駛前揭營業用小客車頭撞及
    黃福德所有停在對向路邊之車牌號碼ZL-0825 號自小客車左
    側車身，被告於肇事後並逕自躺臥在自小客車之駕駛座上睡
    覺，嗣經警據報前往處理時，並測得被告吐氣所含酒精成份
    高達每公升0.62毫克而查獲，認被告涉犯刑法第185 條之3
    公共危險罪嫌云云。
二、按犯罪事實應依證據認定之，無證據不得認定犯罪事實；次
    按不能證明被告犯罪者，應諭知無罪之判決，刑事訴訟法第
    154條第2項、第301條第1項分別定有明文。而認定不利於被
    告之事實，須依積極證據，苟積極證據不足為不利於被告事
    實之認定時，即應為有利於被告之認定，更不必有何有利之
    證據；告訴人之告訴，係以使被告受刑事訴追為目的，是其
    陳述是否與事實相符，仍應調查其他證據以資審認，最高法
    院30年上字第816 號、52年台上字第1300號判例可資參照。
    再按事實之認定，應憑證據，如未能發現相當證據，或證據
    不足以證明，自不能以推測或擬制之方法，為裁判基礎；且
    認定不利於被告之事實須依積極證據，苟積極證據不足為不
    利於被告事實之認定時，即應為有利於被告之認定；另認定
    犯罪事實所憑之證據，雖不以直接證據為限，間接證據亦包
    括在內，然而無論直接證據或間接證據，其為訴訟上之證明
    ，須於通常一般之人均不致有所懷疑，而得確信其為真實之
    程度者，始得據為有罪之認定，倘其證明尚未達到此一程度
    ，而有合理之懷疑存在而無從使事實審法院得有罪之確信時
    ，即應由法院為諭知被告無罪之判決（最高法院40年台上字
    第86號、30年台上字第816 號、76年台上字第4986號分別著
    有判例可資參照）。
三、公訴意旨認被告丁○○涉犯有前揭刑法第185 條之3 公共危
    險之犯行，無非係以(一)被告丁○○自白其被查獲時係坐在前
    揭營業用小客車駕駛座上；(二)證人乙○○、王祉揚、廖銘豐
    證述查獲當時被告之營業用小客車仍在發動中，且現場是道
    路，不是汽車停車場等情；(三)被害人丙○○指述其聽見外面
    有車子被撞的聲音，馬上跑出去就看到被告在車上之駕駛座
    上睡覺等情；(四)被告之呼氣酒精濃度達每公升0.62毫克，及
    現場圖、照片為其憑據。訊據被告丁○○固不否認有飲酒，
    且對經警酒測後，其呼氣酒精濃度達每公升0.62毫克等情，
    ，惟堅決否認有何前揭公共危險之犯行，並辯稱：伊與戊○○、己○○喝酒，伊喝醉後，己○○等人就將伊扶回伊之前
    揭營業用小客車上，伊坐在駕駛座上睡覺，並未有駕駛汽車
    之行為，而路邊擺放之花盆，是己○○開前揭自小客車出去
    買小菜回來停車時撞到的，並非伊撞的等語。經查：
  (一)證人即被害人丙○○於本院審理時證稱：於93年10月29日晚
    上，伊將車牌號碼ZL-0825 號自小客車停放在瑞南街伊住處
    後面，伊剛好要去拿東西時，看到伊之自小客車被花盆打到
    ，當時幾點鐘，伊已忘記，伊於警詢時說係聽到車子被撞到
    的聲音而去查看等語，其實伊對聲音並不是很清楚，伊也不
    確定伊聽到的聲音就是碰撞聲，況且伊於聽到聲音後並未立
    即走出去看，而伊發現伊的車子被撞後，伊有敲被告的車門
    ，當時被告是躺在車內駕駛座睡覺，伊叫了被告很久，但被
    告均沒有起來，伊才報警處理，伊報警後不超過5 分鐘，警
    察就來現場等語。又證人丙○○復證稱：伊沒有看到伊前揭
    自小客車被撞之情形，伊於警詢時稱被告沒有反應躺在駕駛
    座上睡覺是指被告係躺在駕駛座的椅背，當時因為光線很暗
    ，伊不清楚駕駛座的椅背究竟是否完全放平，但被告確實是
    躺在駕駛座上，伊不知道車子是否在發動中等語。證人丙○○於偵查時雖證稱：伊於聽到聲音後約5 、6 分鐘才出看等
    語，而其於本院審理證稱：伊聽到聲音時，伊人係在伊住處
    內，伊不確定該聲音，並未立即出來查看等語；則證人丙○○是否有聽到被告的車子撞擊花盆、及證人丙○○所有之前
    揭的自小客車的聲音即有存疑。再者，依證人丙○○前揭證
    述，可知證人丙○○自車外看到被告是躺在被告之車內的駕
    駛座睡覺，伊叫了被告很久，被告還是沒有起來，而當時被
    告係躺在駕駛座之椅背上，並非一般駕駛人在駕車之姿勢，
    則被告不太可能駕駛該車輛。
  (二)而證人即員警乙○○證稱：伊到現場時，看到一部營業用小
    客車有撞到一部停在路旁的自小客車，兩部車撞擊的中間有
    一個花盆，營業用小客車上有一人即被告係坐在駕駛座上，
    椅背拉起來的，車子在發動中，是證人即員警王祉揚幫被告
    將車子熄火，並將鑰匙抽出，當時被告的車子是逆向停得有
    點斜斜的，並不是直的，而該路有二個車道，仍可供其他車
    輛交會而過等語；次證人王祉揚證稱：被告的車子逆向撞到
    停在路邊的車子，伊看到被告時，被告的眼睛是睜開醒著，
    伊就敲被告車子的玻璃，被告則係坐在駕駛座上，椅背係像
    一般開車一樣是立著的，車子還發動著，伊沒有叫多久，被
    告就下車，伊幫被告將車子熄火等語。綜上可知，於案發後
    經證人丙○○叫了被告很久，被告仍未醒來，證人丙○○始
    報警處理，員警乙○○、王祉揚係於丙○○報警後才趕到現
    場，雖依證人即員警乙○○、王祉揚之前揭證述，員警於到
    達現場時，被告是坐在駕駛座上，眼睛睜開，車子是在發動
    中等情，然此乃為案發後之情形；而被害人即證人丙○○則
    係案發後最早發現被告之人，依證人丙○○前揭證述其並不
    知道被告車子是否在發動中，且被告當時是躺在駕駛座上睡
    覺，要如何駕駛汽車，已存有疑慮之處。再者，證人己○○
    證述被告營業用小客車係伊停放在該處等情，則依前揭證人
    即員警乙○○、王祉揚之證述，尚不足以證明被告有將駕駛
    該車行進之行為。
  (三)又證人己○○證稱：伊有開被告前揭營業用小客車去買小菜
    ，買回來後，伊將被告之車子停在瑞南街146 號之1 ，伊有
    熄火，但未將車鑰匙取下，伊停車時有撞到旁邊的花盆，伊
    有點喝醉，但伊不知道有撞到車子，前面有一部白色的車子
    ，伊未再將車子開走，即停在該處（詳如證人己○○於本院
    94 年3月29日審判庭當所繪之位置圖），停好後，就去休息
    站繼續喝酒，伊已忘記停好車是幾點鐘，伊將被告扶上車子
    睡覺，伊就離開，被告後來有無開車伊並不知道等語。觀諸
    證人己○○、證人即員警王祉揚於本院審理時當庭所繪置被
    告所有之前揭營業用小客車、被害人黃福德之前揭自小客車
    相關位置圖均相符，且與道路交通事故現場圖一樣，此有現
    場圖2 張、道路交通事故現場圖1 張在卷可稽，則證人己○○之證述堪可採信。而證人己○○之前揭證述亦不能證明被
    告確實有於酒後駕車之行為。雖證人己○○於偵查中證述，
    其於當日晚上9 時30分許將車停好後，又繼續喝酒約半小時
    ，才扶被告上車，而高雄市政府警察局交通大隊交通事故談
    話紀錄表記載，與被告談話時間為晚間9 時45分許，證人己○○證稱：伊不確定伊是9 時30分停車，應該是9 許多左名
    ，且伊當時亦有些喝醉情形，且衡諸常情，若未刻意留意時
    間，亦難明確知悉當時正確時間，則證人己○○就其何時將
    車子開回停放案發現場之時間供述雖有不符，尚難以此為不
    利於被告之認定，況且證人己○○於本院審理時當庭所繪之
    車子停放位置圖與證人即員警王祉揚所繪之現場圖相符，苟
    係證人己○○離去後，被告才駕車停放在該處，證人己○○
    焉何知道原車輛停放位置，故尚難因證人己○○就停放時間
    供述不符，而為不利於被告之認定。
五、綜上所述，公訴人所提出之證據，尚不足使證明被告確有酒
    後駕車之公共危險之犯行，此外，本院復查無其他積極證據
    ，足資證明被告犯有公訴人所指之前揭犯行，是被告犯罪即
    屬不能證明，揆著前揭法條及判例意旨，自應為被告無罪判
    決之諭知。
據上論斷，應依刑事訴訟法第301條第1項前段，判決如主文。
本案經檢察官甲○○到庭執行職務。
中　　華　　民　　國　　94　　年　　4 　　月　　20　　日
                  交通法庭  審判長法　官  何秀燕
                                  法  官  楊智守
                                  法  官  陳月雯
以上正本證明與原本無異。
如不服本判決，應於判決送達後10日內，向本院提出上訴狀。
中　　華　　民　　國　　94　　年　　4 　　月　　20　　日
                                  書記官  林佳蓉
